【裁判字號】    97,訴更,4
【裁判日期】    971222
【裁判案由】    槍砲彈藥刀械管制
【裁判全文】
臺灣板橋地方法院刑事判決               97年度訴更字第4號
公  訴  人  臺灣板橋地方法院檢察署檢察官
被      告  甲○○
                    （現另案於臺灣新竹監獄執行）
上列被告因違反槍砲彈藥刀械管制條例案件，經檢察官提起公訴
（96年度偵字第10909 號），由本院於中華民國97年1 月23日為
第一審判決（96年度訴字第3987號），復經檢察官提起上訴，臺
灣高等法院於中華民國97年4 月30日以97年度上訴字第1022號判
決撤銷發回更審，本院判決如下：
    主  文
甲○○犯非法寄藏槍砲之主要零件罪，累犯，處有期徒刑壹年，
併科罰金新臺幣伍萬元，罰金如易服勞役以新臺幣壹仟元折算壹
日。扣案之不具殺傷力改造手槍壹枝（槍枝管制編號0000000000
）換裝之土造金屬槍管壹支、土造金屬槍機壹個、制式子彈貳顆
均沒收。
    事  實
一、甲○○前曾於民國94年間因施用毒品案件，經本院以94年度
    簡字第3905號判決，判處有期徒刑四月確定，於95年5 月6
    日縮刑期滿執行完畢。詎其猶不知悔改，明知子彈、槍砲主
    要組成零件之槍管、槍機等物，均係槍砲彈藥刀械管制條例
    所定應列管之違禁物，未經許可不得持有、寄藏，竟仍於96
    年5 月7 日，在臺北縣三峽鎮橫溪附近，受不詳之人委託，
    代為保管藏放換裝有土造金屬槍管1 支之不具殺傷力改造手
    槍1 枝（槍枝管制編號0000000000）、土造金屬槍機1 個、
    具殺傷力之8.9mm 土造子彈2 顆（鑑定時均經試射，已不具
    子彈形式）、0.22吋制式子彈3 顆（鑑定時經試射1 顆，餘
    2 顆）、改造霰彈1 顆（鑑定時經試射，已不具子彈形式）
    等物，而收受寄藏在其向不知情之張有仁（所涉本件槍砲彈
    藥刀械管制條例罪嫌，另經檢察官偵查後，認罪嫌不足，以
    96 年 度偵字第10909 號不起訴處分在案）借住之臺北縣三
    峽鎮有木216 號房屋內。嗣因警追查竊盜嫌犯鄭岳峰，於96
    年5 月10日上午11時許，循線至其上址寄藏槍砲零件、子彈
    等物房屋，除查獲鄭岳峰、郭志明、陳建志等人（以上三人
    所涉本件槍砲彈藥刀械管制條例罪嫌，亦經檢察官偵查後，
    認罪嫌不足，同以96年度偵字第10909 號不起訴處分在案，
    至鄭岳峰所涉竊盜案件，則另經檢察官起訴）外，並當場查
    扣得上開換裝有土造金屬槍管1 支之不具殺傷力改造手槍、
    土造金屬槍機、土造子彈、制式子彈、改造霰彈等物，因而
    循線查悉上情。
二、案經臺北縣政府警察局三峽分局報請臺灣板橋地方法院檢察
    署檢察官偵查起訴。
    理  由
一、訊據被告甲○○對於上揭時、地非法寄藏上開土造金屬槍管
    、土造金屬槍機等槍砲主要組成零件、土造子彈、制式子彈
    、改造霰彈等犯罪事實已供認不諱，核與證人鄭岳峰、郭志
    明、陳建志、張有仁等分別於警詢、偵查中證述之情節大致
    相符（被告對於上開證人於警詢、偵查中之陳述，均不爭執
    其證據能力，依刑事訴訟法第159 條之5 規定，均得為證據
    ），並有查獲現場照片、內政部96年6 月27日內授警字第09
    60871019號函（函覆刑事警察局96年6 月6 日刑鑑字第0960
    076651號槍彈鑑定書所載送鑑槍枝管制編號0000000000改造
    手槍1 枝換裝之土造金屬槍管、送鑑槍枝零組件1 批內含之
    土造金屬槍機等，係屬內政部公告之槍砲主要組成零件，其
    餘送鑑物，認均未在上開公告管制之列）、內政部警政署刑
    事警察局96年6 月6 日刑鑑字第0960076651號槍彈鑑定書等
    附卷、暨換裝有土造金屬槍管1 支之不具殺傷力改造手槍1
    枝（槍枝管制編號0000000000）、土造金屬槍機1 個、具殺
    傷力之8.9mm 土造子彈2 顆（鑑定時均經試射，已不具子彈
    形式）、0.22吋制式子彈3 顆（鑑定時經試射1 顆，餘2 顆
    ）、改造霰彈1 顆（鑑定時經試射，已不具子彈形式）等物
    扣案可資佐證。被告雖曾另辯稱：本件上開扣案之槍管、槍
    機、子彈等物，均係伊友人綽號「阿峰」之張志峰因槍砲案
    件被收押，就交代他女友「寶兒」將連同上開扣案槍管、槍
    機、子彈等物之一批槍彈、工具，於96年5 月7 日，在臺北
    縣三峽鎮橫溪附近阿峰租處交給伊，伊再將該批槍彈、工具
    搬移至上址張有仁住處藏放，之後伊先於本件被查獲其中一
    部份槍彈、工具，其後返回該處將未被查扣之剩餘槍彈，再
    移至臺北縣鶯歌鎮住處藏放，於96年8 月2 日再被查獲云云
    ，且其為警於96年8 月2 日查獲違反槍砲彈藥刀械管制條例
    部分，復已經檢察官起訴，由本院以96年度訴字第3527號判
    決判處有期徒刑三年四月，於97年2 月12日確定在案（現在
    監執行），惟查，本件與被告上開另案之扣案物品係於不同
    時地為警查獲，被告上揭辯詞是否為真已非無疑，又被告於
    偵查中均未供稱本件與上開另案扣案物品係於同一時地收受
    ，益徵上揭辯詞僅係臨訟推託之詞，況被告於偵查、審判中
    均未能交代綽號「寶兒」之年籍資料或聯絡方式以供調查；
    再者證人張志峰於本件更審前由上訴審法院審理時，亦堅稱
    未交待「寶兒」於其被逮捕找被告幫忙，又其受寄之空氣槍
    及土造子彈均遭警查獲，且警於查獲張志峰時已對張志峰住
    處全部房間為之搜索，並未再查獲其他槍、彈，「寶兒」何
    來託付槍、彈之情（見臺灣高等法院97年上訴字第1022號97
    年4 月30日準備程序筆錄），是被告前述辯詞，應尚不足採
    ，本件亦不為被告上開另案確定判決效力所及。另被告於本
    院審理時復翻異前詞改稱：本件扣案槍管、槍機、子彈等物
    ，係伊於張志峰為警查獲前，因好奇自行去拿走，事後有向
    張志峰之女友「寶兒」告知云云，惟此與上開張志峰證述情
    節仍屬不合，復無其他可資佐證被告所述屬實，故亦不足採
    信。是綜上所述，本件事證已臻明確，被告上開犯行堪以認
    定，應予依法論科。
二、核本件被告上開所為，分別係犯槍砲彈藥刀械管制條例第13
    條第4 項之非法寄藏槍砲主要零件罪及同條例第12條第4 項
    之寄藏子彈罪。再被告前曾於94年間因施用毒品案件，經本
    院以94年度簡字第3905號判決，判處有期徒刑四月確定，於
    95年5 月6 日縮刑期滿執行完畢，有臺灣高等法院被告前案
    紀錄表在卷可稽，被告前受有期徒刑執行完畢，於五年以內
    故意再犯本件有期徒刑以上之二罪，均為累犯，應依刑法第
    47條第1 項規定，均加重其刑。又被告同時寄藏槍砲主要零
    件及子彈，係以一行為同時觸犯二罪名，為想像競合犯，依
    刑法第55條規定，應從一重之非法寄藏槍砲主要零件罪處斷
    。爰審酌被告多次違反槍砲彈藥刀械管制條例之情、本件犯
    罪之動機、目的、手段、方法、寄藏槍砲主要零件、子彈等
    情節、對社會治安所生危害及犯罪後之態度等一切情狀，量
    處如主文所示之刑，罰金部分並諭知易服勞役之折算標準。
    扣案之不具殺傷力改造手槍1 枝（槍枝管制編號0000000000
    ）換裝之土造金屬槍管1 支、土造金屬槍機1 個、制式子彈
    驗餘2 顆等物，均係違禁物，爰依刑法第38條第1 項第1 款
    規定宣告沒收之；至於扣案之土造子彈2 顆、制式子彈1 顆
    、改造霰彈1 顆等物，因鑑定時試射後，已不具子彈形式，
    故均不予宣告沒收；另本件被告為警查獲時，尚查扣有如上
    述內政部警政署刑事警察局96年6 月6 日刑鑑字第09600766
    51號槍彈鑑定書所示之改造槍彈、半成品、零組件、瓦斯鋼
    瓶、鋼珠、底火、火藥、彈頭等物，依上開內政部96年6 月
    27日函所示，該等送鑑物或為玩具廠商仿製之金屬物件，或
    為未具完整結構之彈頭、彈殼、底火等物，均非在公告管制
    之列，亦不能證明與被告本件犯行或有其他犯行有涉，故均
    不予沒收，附此敘明。
據上論斷，應依刑事訴訟法第299 條第1 項前段，槍砲彈藥刀械
管制條例第13條第4 項、第12條第4 項，刑法第11條前段、第47
條第1 項、第55條、第42條第3 項、第38條第1 項第1 款，判決
如主文。
本案經檢察官張慶林到庭執行職務
中    華    民    國    97    年    12    月    22    日
              刑事第十一庭  審判長法  官  彭  全  曄
                                  法  官  陳  正  昇
                                  法  官  廖  怡  貞
以上正本證明與原本無異。
如不服本判決應於收受送達後十日內向本院提出上訴書狀，並應
敘述具體理由；其未敘述上訴理由者，應於上訴期間屆滿後二十
日內向本院補提理由書（均須按他造當事人之人數附繕本）「切
勿逕送上級法院」。
                                  書記官  林  怡  秀
中    華    民    國    97    年    12    月    22    日
附錄本案論罪科刑法條全文：
槍砲彈藥刀械管制條例第13條
未經許可，製造、販賣或運輸槍砲、彈藥之主要組成零件者，處
3年以上10年以下有期徒刑，併科新台幣700萬元以下罰金。
未經許可，轉讓、出租或出借前項零件者，處1年以上7年以下有
期徒刑，併科新台幣500萬元以下罰金。
意圖供自己或他人犯罪之用，而犯前2項之罪者，處5年以上有期
徒刑，併科新台幣1000萬元以下罰金。
未經許可，持有、寄藏或意圖販賣而陳列第1項所列零件者，處6
月以上5 年以下有期徒刑，併科新台幣 300 萬元以下罰金。
第 1 項至第 3 項之未遂犯罰之。
槍砲彈藥刀械管制條例第12條
未經許可，製造、販賣或運輸子彈者，處1年以上7年以下有期徒
刑，併科新台幣500萬元以下罰金。
未經許可，轉讓、出租或出借子彈者，處 6 月以上 5 年以下有
期徒刑，併科新台幣 300 萬元以下罰金。
意圖供自己或他人犯罪之用，而犯前二項之罪者，處3年以上10
年以下有期徒刑，併科新台幣700萬元以下罰金。
未經許可，持有、寄藏或意圖販賣而陳列子彈者，處5年以下有
期徒刑，併科新台幣300萬元以下罰金。
第 1 項至第 3 項之未遂犯罰之。


司法院資訊處製作；財團法人民間司法改革基金會備份。
